# 新收入准则下，以产出法确认履约进度，成本如何确定？

提问人：一云 时间：2020-09-15 17:20:05
例如： 2×18年 8 月 1 日，甲公司与客户签订合同，为该客户拥有的一条铁路更换 100 根铁轨，合同价格为 100 万元（不含税）。截止2×18年 12 月 31 日，甲公司共更换铁轨 60 根，发生实际成本 45 万元（项目毛利20%），剩余部分预计在2×19年 3 月 31 日之前完成。该合同仅包含一项履约义务，且该履约义务满足在某一时段内履行的条件。不考虑其他情况，采用产出法，甲公司2×18年确认的成本是多少？按产出法， 该合同的履约进度为60%（60÷100），甲公司应确认的收入为 60 万元（ 100 万元×60%）， 如果甲公司预计总成本为 80 万元，实际发生成本为 45 万，那甲公司确认成本是80*60%=48万，或是确认实际成本 45 万？谢谢！

回答人：chenyiwei
首先建议考虑对合同总成本的估计和履约进度的计量是否合理，确定按投入法（成本比例）和产出法确定的履约进度有较大差异的原因，以确定履约进度的计量和合同总成本的估计是否存在差错，特别是这种情形下产出法能否用于恰当衡量履约进度。
如果确认在上述问题上不存在差错的，则应当进一步确认：（ 1 ）已发生的合同履约成本是否仅与已完成的履约活动相关；（ 2 ）已完成的履约活动是否不会导致后续继续发生合同成本。在同时满足上述两个条件的前提下，已确认的收入 60 万元可以仅把已发生的成本 45 万元转入对应的营业成本，而无需为了平滑各期毛利而人为补提尚未发生的成本计入损益。

提问人：一云 时间：2020-11-06 09:48:37
陈老师：如果在新收入准则下，以产出法确认履约进度时，发生的实际成本（即合同履约成本）大于按预计总成本*履约进度，那如何摊销合同履约成本？ 是全部摊销进主营业务成本吗？

回答人：chenyiwei
如果不满足新收入准则第二十六条规定的条件（特别是其中的第（二）项，不能增加用于未来履约的资源），则应全部结转损益，即使这样会导致各期毛利率不均衡。